【裁判字號】    98,易,323
【裁判日期】    980309
【裁判案由】    贓物等
【裁判全文】
臺灣臺中地方法院刑事判決               98年度易字第323號
公  訴  人  臺灣臺中地方法院檢察署檢察官
被      告  丙○○
            丁○○
上列被告等因贓物等案件，經檢察官提起公訴（97年度偵字第28
431 號），本院判決如下：
    主    文
丙○○攜帶兇器竊盜，累犯，處有期徒刑柒月。
丁○○收受贓物，處拘役拾日，如易科罰金，以新臺幣壹仟元
折算壹日。
    犯 罪 事 實
一、丙○○前因偽證案件，經本院於民國96年2 月26日以96年度
    訴字第241 號判處有期徒刑6 月確定，經減刑為3 月，甫於
    96年7 月16日執行完畢；丁○○曾違反毒品危害防制條例案
    件，經本院於96年5 月21日以96年度簡字第131 號判處有期
    徒刑3 月確定，於同年6 月8 日執行完畢，詎渠等仍不知悔
    改，緣丁○○所使用自用小客車之4152－LP車牌2 面，因交
    通違規，經監理機關註銷，而無法駕駛上述自用小客車，遂
    要求丙○○提供車牌供其使用，丙○○竟基於意圖為自己不
    法所有之犯意，於97年10月間某日之日間，在甲○○位於臺
    中縣太平市○○○○○街156 號居處之地下室內，持其所有
    客觀上對人之生命、身體造成危險，可供兇器使用之扳手1
    支（未扣案），竊取甲○○使用OH－9108自用小客車之車牌
    2 面，得手後，旋即同年10月間某日，在丁○○位於臺中縣
    太平市○○路337 巷10號11樓住處，將甲○○所使用之上述
    2 面車牌交予丁○○，丁○○明知該2 面車牌，係屬來路不
    明之贓物，仍收受後，將之懸掛於上開遭註銷車牌之自小客
    車上使用。嗣於同年11月24日凌晨1 時50分許，丁○○駕駛
    懸掛OH－9108車牌之自用小客車，內載不知情之友人曹紳緯
    ，行經臺中市○區○○路與篤行路之交岔路口，為警查獲，
    並扣得上述車牌2 面（業經甲○○領回）。
二、案經甲○○訴由臺中市警察局第一分局報告臺灣臺中地方法
    院檢察署檢察官偵查起訴。
    理    由
一、上開犯罪事實，業據被告丙○○、丁○○分別於偵查中、本
    院準備程序及本院審理時坦承不諱，核與告訴人即證人甲○○、曹紳緯分別於警詢、偵查中及本院審理時指述或證述情
    節相符，並有卷附贓物認領保管單、查獲現場圖、查獲照片
    可佐，足見被告等人之自白與事實相符，本件事證明確，渠
    等之犯行，洵堪認定。
二、按刑法第321 條第1 項第3 款之攜帶兇器罪，係以行為人攜
    帶兇器竊盜為其加重條件，其重點在於其具有行兇之可能，
    而此所謂兇器，其種類並無限制，凡客觀上足對人之生命、
    身體、安全構成威脅，具有危險性之兇器如起子、扳手、鉗
    子、剪刀等物均屬之。查被告丙○○用以竊取車牌所使用之
    扳手1 支，係為金屬材質，質地堅硬，外形為長條狀，可持
    之敲打攻擊人體之要害使用，客觀上足對人之生命、身體安
    全構成威脅，具有危險性，係屬兇器無疑。故被告丙○○持
    扳手竊取車牌之犯行，係犯刑法第321 條第1 項第3 款之攜
    帶兇器竊盜罪；被告丁○○收受被告丙○○所竊取之車牌之
    犯行，係犯刑法第349 條第1 項之收受贓物罪。被告丙○○
    前因偽證案件，經本院於96年2 月26日以96年度訴字第241
    號判處有期徒刑6 月確定，經減刑為3 月，甫於96年7 月16
    日執行完畢；丁○○曾違反毒品危害防制條例案件，經本院
    於96年5 月21日以96年度簡字第131 號判處有期徒刑3 月確
    定，於同年6 月8 日執行完畢，分別有臺灣臺中地方法院檢
    察署刑案資料查註紀錄表及臺灣高等法院被告前案紀錄表各
    1 份在卷可憑，渠等於5 年內，再犯有期徒刑以上之上開2
    罪，為累犯，均應依刑法第47條第1 項規定，各加重其刑。
    爰審酌被告2 人素行不良，被告丙○○持扳手竊取告訴人甲○○所使用之車牌，危害社會治安及民眾財產之安全，造成
    告訴人甲○○之不便，及被告丁○○為貪圖一時便利，收受
    告訴人甲○○所失竊之車牌後，供己懸掛使用，助長竊盜不
    良風氣，更造成失主尋回物品之困難，危害社會大眾財產安
    全等一切情狀，各量處如主文所示之刑，並對被告丁○○諭
    知易科罰金之折算標準，以示懲儆。
三、至於被告丙○○所有竊取車牌使用之扳手1 支，因非違禁物
    ，且未扣案，為避免將來執行困難，爰不予宣告沒收，附此
    敘明。
據上論斷，應依刑事訴訟法第273 條之1 第1 項、第299 條第1
項前段，刑法第321 條第1 項第3 款、第349 條第1 項、第47條
第1 項、第41條第1 項前段，刑法施行法第1 條之1 第1 項、第
2 項前段，判決如主文所示。
本案經檢察官乙○○到庭執行職務
中    華    民    國    98    年    3     月    9     日
                  刑事第十二庭  法  官  楊萬益
以上正本證明與原本無異。
如不服本判決應於收受判決後10日內向本院提出上訴書狀，並應
敘述具體理由；其未敘述上訴理由者，應於上訴期間屆滿後20日
內向本院補提理由書（均須按他造當事人之人數附繕本）「切勿
逕送上級法院」。
                                書記官  譚系媛
中    華    民    國    98    年    3     月    9     日
附錄論罪科刑法條
中華民國刑法第321條
（加重竊盜罪）
犯竊盜罪而有左列情形之一者，處 6 月以上、 5 年以下有期徒
刑：
一、於夜間侵入住宅或有人居住之建築物、船艦或隱匿其內而犯
    之者。
二、毀越門扇、牆垣或其他安全設備而犯之者。
三、攜帶兇器而犯之者。
四、結夥三人以上而犯之者。
五、乘火災、水災或其他災害之際而犯之者。
六、在車站或埠頭而犯之者。
前項之未遂犯罰之。
中華民國刑法第349條
（普通贓物罪）
收受贓物者，處 3 年以下有期徒刑、拘役或 5 百元以下罰金。
搬運、寄藏、故買贓物或為牙保者，處 5 年以下有期徒刑、拘役
或科或併科 1 千元以下罰金。
因贓物變得之財物，以贓物論。


司法院資訊處製作；財團法人民間司法改革基金會備份。
